臺灣臺中地方法院刑事判決　
111年度易字第85號
公  訴  人  臺灣臺中地方檢察署檢察官
被      告  黃正宇



上列被告因竊盜案件，經檢察官提起公訴（110年度偵字第32172
號），本院判決如下：
    主    文
黃正宇犯攜帶兇器竊盜罪，累犯，處有期徒刑捌月。另案扣案之
六角扳手壹支沒收；未扣案犯罪所得車牌號碼000-0000號車牌貳
面均沒收，於全部或一部不能沒收或不宜執行沒收時，追徵其價
額。
    犯罪事實
一、黃正宇基於意圖為自己不法所有之竊盜犯意，於民國110年5
    月25日晚上8時35分許，駕駛車牌號碼000-0000號自用小客
    車行經臺中市○○區○○路000○00號對面時，適見四下無人之際
    ，持客觀上具有危險性、對人之生命、身體構成威脅而足供
    兇器使用之六角板手1支，竊取徐玟瑜所有並停放於該處之
    車牌號碼000-0000號自用小貨車之車牌2面（下稱系爭車牌
    ）得手，旋即駕車離去，並將該系爭車牌懸掛在其所駕駛之
    上開自用小客車上。嗣因徐玟瑜發覺系爭車牌遭竊而報警處
    理，始循線查獲上情。
二、案經徐玟瑜訴由臺中市政府警察局東勢分局報告臺灣臺中地
    方檢察署檢察官偵查起訴。
    理    由
一、證據能力部分
  ㈠以下本案所引用被告以外之人於審判外之言詞或書面陳述，
    均經本院於審判時當庭直接提示而為合法調查，檢察官、被
    告黃正宇均同意作為證據（見本院卷第198頁），本院審酌
    前開證據作成或取得狀況，均無非法或不當取證之情事，亦
    無顯不可信情況，故認為適當而均得作為證據。是前開證據
    ，依刑事訴訟法第159條之5規定，均具有證據能力。
  ㈡除法律另有規定外，實施刑事訴訟程序之公務員因違背法定
    程序取得之證據，其有無證據能力之認定，應審酌人權保障
    及公共利益之均衡維護，刑事訴訟法第158 條之4 定有明文
    。本案所引用之非供述證據，並無證據證明係實施刑事訴訟
    程序之公務員違背法定程序所取得，且檢察官、被告均未表
    示無證據能力，自應認均具有證據能力。
二、認定犯罪事實所憑證據及理由
　　訊據被告固坦承其於上開時、地竊取系爭車牌得手之事實，
    惟否認其係攜帶兇器而犯之，並辯稱：其係徒手拔下系爭車
    牌，並未使用工具竊取等語。經查：
　㈠上開犯罪事實，除以另案扣案之六角扳手拆卸方式外，業經
    被告於本院審理時坦承不諱（見本院卷第201頁），核與告
    訴人徐玟瑜於警詢中指訴情節相符（見偵卷第49至51頁），
    並有告訴人徐玟瑜駕駛執照及車牌號碼000-0000號自用小貨
    車行車執照、逃逸路線圖各1份、路口監視器錄影翻拍照片8
    張、車輛詳細資料報表2份、自用小客車車輛出租約定承諾
    切結書1份在卷可稽（見偵卷第53、57至73頁），上開事實
    堪以認定。
　㈡被告雖以前詞置辯，惟查，被告於⒈警詢時陳稱：（你竊取車
    牌時有無攜帶或使用犯案工具、兇器？有無其他共犯？）我
    是使用六角扳手，東西好像是被第四分局扣押。沒有，我一
    人所為等語（見偵卷第46頁）；⒉偵訊時供稱：其當時開著
    車牌號碼000-0000號車輛行經該處，拿之前在搶奪案為警查
    扣之六角扳手將告訴人徐玟瑜所有之車輛車牌取下，再換裝
    到其所駕駛之車輛上。其坦承涉犯加重竊盜犯行等語（見偵
    卷第108頁），是被告於警詢、偵訊時均供述其係以經警另
    案扣押之六角扳手拆卸系爭車牌等語明確，且被告於本院審
    理時亦供稱其於警詢、偵訊時所述均係出於其自由意志所言
    等語（見本院卷第201頁）；參以被告於另案搶奪案件中，
    確實為警扣得拆車牌工具即六角扳手1支，有臺中市政府警
    察局第二分局搜索扣押筆錄暨扣押物品目錄表1份、拆車牌
    工具採證照片1張在卷可證（見影卷第103至111頁），與被
    告前揭警詢、偵訊陳述內容互核相符，且與常情無違，堪以
    採信。又車輛車牌應難以徒手方式拆除，縱然得以徒手拆下
    車牌，衡情亦難於短時間內拆卸完畢，被告既前往上開地點
    竊取車牌，已如前述，為免徒增遭車主或他人發覺之風險，
    通常會以最迅速、效率之方式即以工具拆取方式行竊，而不
    會選擇以徒手方式竊取，增加自身遭查獲風險。是被告於本
    院審理時辯稱其係徒手拆卸系爭車牌等語，實與常情有違，
    尚難採信。從而，被告係以另案扣案之六角扳手竊取系爭車
    牌等情，洵堪認定。
　㈢綜上所述，被告於本院審理時所辯與客觀事證不符，亦與常
    情有違，不足採信。本案事證明確，被告犯行堪以認定，應
    依法論科。
三、論罪科刑部分
  ㈠按刑法第321條第1項第3款之攜帶兇器竊盜罪，係以行為人攜
    帶兇器竊盜為其加重條件，此所謂兇器，其種類並無限制，
    凡客觀上足對人之生命、身體、安全構成威脅，具有危險性
    之兇器均屬之，且祇須行竊時攜帶此種具有危險性之兇器為
    已足，並不以攜帶之初有行兇之意圖為必要。螺絲起子為足
    以殺傷人生命、身體之器械，顯為具有危險性之兇器（最高
    法院79年度台上字第5253號判決要旨參照）。查被告持以為
    本案犯行之六角扳手，為質地堅硬之金屬材質，客觀上足對
    人之生命、身體、安全構成威脅，自屬兇器無訛。
  ㈡核被告所為，係犯刑法第321條第1項之第3款之攜帶兇器竊盜
    罪。
  ㈢被告前因⑴違反毒品危害防制條例案件，經臺灣南投地方法院
    106年度審易字第322號判決判處有期徒刑6月（共4罪），應
    執行有期徒刑1年8月確定；⑵違反毒品危害防制條例案件，
    經臺灣南投地方法院106年度審易字第566號判決判處有期徒
    刑5月（共3罪），應執行有期徒刑1年確定，上開各罪經聲
    請法院裁定應執行有期徒刑2年6月確定，經移送入監執行後
    ，於109年3月11日縮短刑期假釋出監並付保護管束，於109
    年7月24日保護管束期滿視為執行完畢等情，經被告於本院
    審理時供述在卷（見本院卷第202頁），有臺灣高等法院被
    告前案紀錄表1份在卷可稽（見本院卷第15至36頁），其於
    上開有期徒刑執行完畢後5年內故意再犯本案有期徒刑以上
    之罪，為累犯。審酌被告前因故意犯罪經徒刑執行完畢，理
    應產生警惕作用，竟於前案執行完畢後再犯本案之罪，足認
    其刑罰反應力薄弱，考量被告上開犯罪情節，無應量處最低
    法定刑，否則有違罪刑相當原則，致其人身自由遭受過苛侵
    害之情形，自無司法院釋字第775號解釋之適用。爰依刑法
    第47條第1項規定及司法院釋字第775號解釋文，依法加重其
    刑。
  ㈣爰以行為人之責任為基礎，審酌被告為能夠繼續駕駛租期已
    屆滿之原懸掛車牌號碼000-0000號車牌之自用小客車並躲避
    追查（見偵卷第45頁），竟以上開方式竊取告訴人徐玟瑜所
    有之系爭車牌並將該車牌改懸掛於前述車輛上，欠缺對他人
    財產權之尊重及法治觀念，其犯罪所生損害程度非輕，所為
    實屬不該；考量被告否認犯行，且未與告訴人徐玟瑜成和解
    並彌補財產損失之犯後態度，兼衡其素行、智識程度及生活
    狀況等一切情狀（詳如本院卷第202頁所示），量處如主文
    所示之刑。
四、沒收部分
　㈠按供犯罪所用、犯罪預備之物或犯罪所生之物，屬於犯罪行
    為人者，得沒收之，刑法第38條第2項定有明文。查另案扣
    案之六角扳手，為被告於某處拾得之無主物，已為被告所有
    之物，且供其為前述加重竊盜犯行使用，業經被告於偵訊時
    、本院審理時供述在卷（見偵卷第108頁、本院卷第204頁）
    ，爰依刑法第38條第2項規定宣告沒收。
　㈡按犯罪所得，屬於犯罪行為人者，沒收之；前二項之沒收，
    於全部或一部不能沒收或不宜執行沒收時，追徵其價額，刑
    法第38條之1第1項前段、第3項前段分別定有明文。被告於
    警詢時供稱：其所竊得之系爭車牌已經丟棄等語（見偵卷第
    46頁），是上開車牌為被告之犯罪所得，且未扣案，應依第
    38條之1第1項前段、第3項規定宣告沒收，於全部或一部不
    能沒收或不宜執行沒收時，追徵其價額。　
據上論斷，應依刑事訴訟法第299條第1項前段，刑法第321條第1
項第3款、第47條第1項、第38條第2項、第38條之1第1項前段、
第3項，刑法施行法第1條之1第1項，判決如主文。
本案經檢察官黃鈺雯提起公訴，檢察官林卓儀到庭執行職務。
中　　華　　民　　國　　111 　年　　5 　　月　　25　　日
                  刑事第五庭  法　官  李怡真
以上正本證明與原本無異。
如不服本判決應於收受送達後20日內向本院提出上訴書狀，並應
敘述具體理由；其未敘述上訴之理由者，應於上訴期間屆滿後20
日內向本院補提理由書（均須按他造當事人之人數附繕本）「切
勿逕送上級法院」。
告訴人或被害人如不服判決，應備理由具狀向檢察官請求上訴，
上訴期間之計算，以檢察官收受判決正本之日起算。
　　　　                      書記官  林怡君
中　　華　　民　　國　　111 　年　　5 　　月　　26　　日
附錄本案論罪科刑法條全文：
中華民國刑法第321條
犯前條第1項、第2項之罪而有下列情形之一者，處6月以上5年以
下有期徒刑，得併科50萬元以下罰金：
一、侵入住宅或有人居住之建築物、船艦或隱匿其內而犯之。
二、毀越門窗、牆垣或其他安全設備而犯之。
三、攜帶兇器而犯之。
四、結夥三人以上而犯之。
五、乘火災、水災或其他災害之際而犯之。
六、在車站、港埠、航空站或其他供水、陸、空公眾運輸之舟、
    車、航空機內而犯之。
前項之未遂犯罰之。